臺灣苗栗地方法院刑事判決
110年度訴字第132號
公  訴  人  臺灣苗栗地方檢察署檢察官
被      告  林俊旋



            林鼎祥


上列被告因傷害等案件，經檢察官提起公訴（109年度偵字第386
8號），被告於本院準備程序中就被訴之事實為有罪之陳述，經
裁定改依簡式審判程序審理，並判決如下：
    主  文
林俊旋犯重利罪，處拘役貳拾日，如易科罰金，以新臺幣壹仟元
折算壹日；又共同犯剝奪他人行動自由罪，處有期徒刑參月，如
易科罰金，以新臺幣壹仟元折算壹日；又犯傷害罪，處拘役伍拾
日，如易科罰金，以新臺幣壹仟元折算壹日。
扣案如附表編號3至8所示之物均沒收。
未扣案之犯罪所得新臺幣壹萬壹仟伍佰元沒收，於全部或一部不
能沒收或不宜執行沒收時，追徵其價額。
林鼎祥共同犯剝奪他人行動自由罪，處拘役貳拾日，如易科罰金
，以新臺幣壹仟元折算壹日。
    事  實  及  理  由
一、本院認定被告林俊旋等之犯罪事實、證據及應適用之法條，
    除更正補充如下外，其餘均與檢察官起訴書之記載相同，茲
    引用之（如附件）。
　㈠犯罪事實欄一第12、13列關於「本票」之記載，均更正為「
    借據」、第25列關於「上大山95號」之記載，應更正為「上
    大山腳95號」、第27至28列有關傷勢之記載，應增列「左側
    肩膀挫傷」、第35列關於「鋁棍、拖鞋及膠帶」之記載，應
    更正為「拖鞋1雙、鋁棍2支、膠帶1捲」。
　㈡證據名稱應補充「被告於本院審理中自白、自願受搜索同意
    書、苗栗縣警察局竹南分局搜索扣押筆錄、扣押物品目錄表
    、扣押物品清單、車牌號碼000-0000自小客車車輛詳細資料
    報表、照片11張」。　　
二、爰審酌被告林俊旋、林鼎翔分別為民國86年4月2日、90年2
    月12日出生，教育程度均為高中畢業，此為被告林俊旋、林
    鼎翔分別於本院審理時所坦認（見本院卷第139頁）；復審
    酌被告林俊旋正值青年，竟不思循正當管道賺取錢財，利用
    被害人經濟窘迫之際，從事高利放貸業務而營利，所為破壞
    金融秩序，衍生社會問題，應予責難；另被告林俊旋、林鼎
    翔為了催促被害人償還債務，竟不思透過合法之司法管道，
    而以共同以剝奪他人行動自由之方式為之，對被害人產生莫
    大驚恐，且對社會治安有潛藏危險，再者被告林俊旋於此期
    間甚以毆打被害人成傷，其等各自所為均應嚴懲；兼衡被告
    二人犯後對於其等各自所犯，尚能坦承犯行知所悔悟，然迄
    今均未與被害人達成民事和解之犯後態度，及考量被告林俊
    旋於本院審理中自述目前從事水泥工、月收入約新臺幣（下
    同）2萬餘元之經濟狀況、無家人需其扶養、未婚之家庭狀
    況(見本院卷第139頁)、被告林鼎祥於本院審理中自述從事
    外包派遣工作，月收入約3萬5千元、未婚、無須扶養家人之
    家庭狀況(見本院卷第139頁)等一切情狀，就被告林俊旋、
    林鼎翔上揭所為犯行，各量處如主文所示之刑，又審酌其等
    年齡、職業、收入、社會地位等節，並依刑法第41條第1 項
    前段之規定，諭知易科罰金之折算標準如主文所示，以資儆
    懲。另關於數罪併罰之案件，如能俟被告所犯數罪全部確定
    後，於執行時，始由該案犯罪事實最後判決之法院所對應之
    檢察署檢察官，聲請該法院裁定之，無庸於每一個案判決時
    定其應執行刑，則依此所為之定刑，不但能保障被告之聽審
    權，符合正當法律程序，更可提升刑罰之可預測性，減少不
    必要之重複裁判，避免違反一事不再理原則情事之發生，此
    有最高法院108年度台抗大字第489號刑事裁定可參。故本案
    就被告林俊旋拘役刑部分，爰不予定應執行之刑，附此敘明
    。　　
三、沒收部分：
　　按犯罪所得，屬於犯罪行為人者，沒收之；前二項之沒收，
    於全部或一部不能沒收或不宜執行沒收時，追徵其價額；第
    一項及第二項之犯罪所得，包括違法行為所得、其變得之物
    或財產上利益及其孳息；犯罪所得已實際合法發還被害人者
    ，不予宣告沒收或追徵，刑法第38條之1 第1 項前段、第3
    項、第4 項、第5 項定有明文。
  ㈠犯罪所用：
　⑴扣案如附表編號3至5所示之物，均為被告林俊旋犯以上開傷
    害犯行所用之物，且為員警於被告林俊旋居處所查扣，此有
    苗栗縣警察局竹南分局搜索扣押筆錄、扣押物品目錄表(見
    偵查卷第91至99頁)，足認被告林俊旋對上揭物品均具有實
    際上處分權，應認為被告林俊旋所有之物，爰均依刑法第38
    條第2 項宣告沒收。
　⑵另扣案如附表編號6至8所示之物品，係被害人陳均芯向被告
    林俊旋借款時或借款至尚未清償期間，應被告林俊旋要求而
    簽立，供被告林俊旋日後收取重利未果以滿足債權所用，且
    由被告林俊旋所持有，核屬被告林俊旋所有且供其本件重利
    犯行所用之物，爰均依刑法第38條第2 項前段規定，宣告沒
    收。
　㈡犯罪所得：
　⑴被告林俊旋向被害人陳均芯貸放款項時，先預扣首期利息10,
    500 元，並於109年6月18日，收受當月1,000 元之利息，共
    計收受利息11,500元（計算式：10,500 元+1,000元＝11,500
    元）雖均未扣案，應依刑法第38條之1 第1 項前段、第3 項
    規定宣告沒收，並於全部或一部不能沒收或不宜執行沒收時
    ，追徵其價額。
  ㈢至附表編號1、2所示之物，業已發還被害人陳均芯，此有(證
    )物領據1份在卷可參(見偵查卷第101頁)，爰不予宣告沒收
    。　　
據上論斷，應依刑事訴訟法第273 條之1 第1 項、第299 條第1
項前段、第310 條之2 、第454 條第2 項、第450 條第1 項，判
決如主文。
本案經檢察官石東超提起公訴，檢察官吳宛真到庭執行職務。
中　　華　　民　　國　　110 　年　　10　　月　　13　　日
                  刑事第一庭  法  官  許蓓雯
附表：
編號 扣押物名稱 數量 1 行動電話 1支 （已發還陳均芯） 2 新臺幣1,000元面額之鈔票 2張(合計新臺幣2,000元，已發還陳均芯) 3 鋁棍 2支 4 拖鞋 1雙 5 膠帶 1捲 6 本票(面額新臺幣3萬元) 1張 7 借據(面額新臺幣3萬元) 1張 8 借據(面額新臺幣12萬元) 1張 
以上正本證明與原本無異。　　　　　　　　　　　　　　　　如不服本判決應於收受判決後20日內向本院提出上訴書狀，並應敘述具體理由。其未敘述上訴理由者，應於上訴期間屆滿後20日內向本院補提理由書(均須按他造當事人之人數附繕本)「切勿逕送上級法院」。告訴人或被害人如對本判決不服者，應具備理由請求檢察官上訴，其上訴期間之計算係以檢察官收受判決正本之日期為準。　　　　　　　　　　　　　　　　　
                                書記官  蔡孟穎
中　　華　　民　　國　　110 　年　　10　　月　　13　　日
附錄本判決論罪科刑法條
中華民國刑法第277條第1項
傷害人之身體或健康者，處5年以下有期徒刑、拘役或50萬元以
下罰金。 
中華民國刑法第302條第1項
私行拘禁或以其他非法方法，剝奪人之行動自由者，處5年以下
有期徒刑、拘役或9千元以下罰金。 
中華民國刑法第344條
乘他人急迫、輕率、無經驗或難以求助之處境，貸以金錢或其他
物品，而取得與原本顯不相當之重利者，處3年以下有期徒刑、
拘役或科或併科30萬元以下罰金。
前項重利，包括手續費、保管費、違約金及其他與借貸相關之費
用。